【裁判字號】    97,聲,3057
【裁判日期】    970819
【裁判案由】    返還提存物
【裁判全文】
臺灣臺北地方法院民事裁定              97年度聲字第3057號
聲  請  人  國泰世華商業銀行股份有限公司
法定代理人  甲○○
代  理  人  乙○○
相  對  人  丙○○
上列聲請人聲請返還提存物事件，本院裁定如下：
    主  文
聲請駁回。
    理  由
一、本件聲請意旨略以：聲請人於民國96年12月29日概括承受原
    債權人中聯信託投資股份有限公司之全部資產、負債及營業
    繼續營業，並依金融機構合併法第18條規定公告在案，聲請
    人依法繼受中聯信託投資股份有限公司對於本件提存事件之
    權利義務，合先敘明。聲請人前遵鈞院91年度裁全字第6458
    號民事裁定為擔保假扣押，曾提供面額新臺幣10,000,000元
    之台北市政府建設公債89年度第1 期債票為擔保物，並以鈞
    院91年度存字第3435號提存事件提存在案，嗣經鈞院94年度
    聲字第2559號民事裁定准予變更提存物為台北市政府建設公
    債89年度第1期債票，並以鈞院95年度存字第793號提存事件
    提存在案；茲因聲請人已撤回假扣押裁定，並撤回假扣押執
    行，且聲請人並聲請鈞院以97年度全聲字第2524號函通知相
    對人即受擔保利益人行使權利，相對人未於規定期間內對聲
    請人行使權利並向本院為行使權利之證明，為此聲請返還提
    存物等語，並提出提存書、假扣押裁定、變更提存物裁定暨
    確定證明書、撤銷假扣押裁定暨確定證明書、撤回假扣押執
    行通知、法院通知相對人行使權利函為證。
二、按訴訟終結後，法院依供擔保人之聲請，通知受擔保利益人
    於一定期間行使權利並向法院為行使權利之證明而未證明者
    ，法院應依供擔保人之聲請，以裁定命返還其提存物，民事
    訴訟法第104條第1項第3 款後段定有明文。前開規定，於其
    他依法令供訴訟上之擔保者準用之，並為同法第106 條所規
    定。經查，聲請人主張業已撤銷假扣押裁定，並撤回假扣押
    執行，且聲請法院通知相對人行使權利而未向法院為行使權
    利之證明，有本院依職權調閱本院91年度執全字第2387號假
    扣押執行卷宗、94年度聲字第2559號變更提存物卷宗、97年
    度全字第187號撤銷假扣押裁定卷宗、97年度聲字第2524 號
    行使權利卷宗核閱屬實，堪信為真。惟上開97年度聲字第25
    24號行使權利卷宗，經查閱其送達地址為「臺北市○○區○
    ○路4段357 號11樓之7」，且以「無此號」為由退回，經本
    院命聲請人查報相對人戶籍，依聲請人補正相對人戶籍謄本
    觀之，其戶籍設「臺北縣中和市○○路716號12樓之3」，有
    相對人戶籍謄本附卷可憑，但聲請人並未再次對上開地址為
    合法之送達，以催告相對人行使權利，是該上開通知相對人
    行使權利函並未合法送達相對人，故尚未生已催告行使權利
    之效力，則聲請人本件聲請，核與前揭規定尚有未合，不能
    准許，應予駁回。
三、依法裁定如主文。
中    華    民    國    97    年    8     月    19    日
                  民事第四庭    法  官  余明賢
以上正本係照原本作成
如不服本裁定應於送達後10日內向本院提出抗告狀，並繳納抗告
費新臺幣1,000 元。
中    華    民    國    97    年    8     月    19    日
                                書記官  楊勝欽


司法院資訊處製作；財團法人民間司法改革基金會備份。
